臺灣高等法院臺中分院刑事裁定　　　　　　　　　　九十四年度交抗字第一六五號
　　抗　告　人
　　即受處分人　甲○○
右抗告人因聲明異議案件，不服臺灣臺中地方法院中華民國九十四年二月十五日所為
裁定（九十四年度交聲字第二五號）提起抗告，本院裁定如左：
    主　　  文
抗告駁回。
    理  　　由
一、本件抗告人即受處分人（下稱抗告人）甲○○抗告意旨略以：執行員警為開罰單
    ，躲在彎道下坡路段進行測速，違反公路警察勤務規範第一點關於嚴禁在彎道內
    執行測速之規定。執勤員警無裝置明顯標幟，更無開警示燈鳴警報，明顯違反高
    速公路管制規則第十二條有關執行任務之警備車應依規定裝置明顯標誌之規定。
    而雷射槍需由人員操作，槍內資料如何證明為何車，無照片也無車號令人難以接
    受，而設備舉發違規，缺乏證據云云。
二、按汽車行駛高速公路應依速限標誌指示，違反者，處罰鍰新台幣三千元以上、六
    千元以下罰鍰，並記違規點數一點，高速公路交通管制規則第五條、道路交通管
    理處罰條例第三十三條第一項、第六十三條第一項第一款定有明文。又汽車駕駛
    人有於駕駛執照吊扣期間駕車之情形者，處新台幣六千元以上一萬二千元以下罰
    鍰，並當場禁止其駕駛及扣留其車輛牌照，並吊銷其駕駛執照。道路交通管理處
    罰條例第二十一條第一項第七款、第四項亦定有明文。
三、經查：（一）本件抗告人於九十三年九月十七日十四時五十八分許，駕駛車號Ｐ
    Ｃ─０８６１號自用小客車，行經國道三號南下三四七公里處，為內政部警政署
    國道公路警察局第八警察隊員警王文壽舉發，以其「１、行速１２２公里、限速
    １１０公里、超速１２公里（經雷測測距３９２Ｍ）；２、駕照吊扣中駕車（
    3.１０～3.９）」違規等情事，當場掣開公警局交字第Ｚ00000000號舉
    發違規通知單舉發等情，有內政部警政署國道公路警察局公警局交字第Ｚ000
    00000號舉發違反道路交通管理事件通知單與內政部警政署國道公路警察局
    第八警察隊九十三年十月二十五日公警八交訴字第０９３０００１９７２號函影
    本各一紙，及汽車駕駛基本資料一紙附卷可稽（見原審卷第五頁至第七頁）。而
    據證人即本件舉發員警王文壽於原審調查時亦證稱：「那天我們是用雷射槍，它
    是比較先進的科學儀器，是以一對一，紫外線紅點，所以當時我們是瞄準他車速
    。當時有把他攔下來，他當時沒有爭執也沒有拒簽」、「高速公路肇事的主因就
    因超速還有疲勞駕駛，我們現場攔截，就是事故發生的機率比較大，所以屬於重
    點攔查。」等語明確（見原審卷第一六頁）。是依證人王文壽所述，本件係屬重
    點攔查，員警係使用雷射測速槍測出抗告人確有超速行駛，始予欄停告發。而本
    件員警王文壽之警車所配發之雷射測速槍，係國外最先進測量行車速率執法儀器
    ，符合國際檢驗規定（經認證之實驗室野外測試核可），並經本國法院認證，可
    確信其準確度，執勤人員手持雷射測速槍內紅外線點（觀景窗）瞄準所測車輛，
    鎖定該車後（一次一部不受他車影響）槍內即顯示其速度與測距，經確認抗告人
    之上開車輛超速無誤後始予欄查一情，亦有原舉發機關內政部警政署國道公路警
    察局第八警察隊九十三年十月二十五日公警八交訴字第０９３０００１９７２號
    函影本一紙在卷可憑（見原審卷第六頁）。而證人即本件舉發之員警王文壽與抗
    告人素不相識，茍無上開超速之情事，該員警當無設詞誣陷之理。（二）按道路
    交通管理處罰條例第七條第一項之規定：「道路交通管理之稽查，違規之紀錄，
    由交通勤務警察，或依法令執行交通稽查任務之人員執行之」，是抗告人違規之
    事實，係由執行交通勤務之員警王文壽在現場取締，其並經原審法院依法傳訊而
    到庭結證在案，自難謂其取締之事實毫無憑證，否則所有由員警當場舉發之違規
    事件，豈非均得視為毫無憑據，則何有現場取締制度之必要。（三）再按交通警
    員掣單舉發違反道路交通管理處罰條例所列之違規事實，本質上為行政處分，係
    公務員基於職務上權力，依法就特定之具體事件所為具公法上效果之單方行政行
    為，基於公務員為公法上行為具有公信力之原則，該行政行為當可被推定為真正
    ，其據以依法處分之事實認定，亦應為正確無誤。從而，本件抗告人既未就執勤
    員警之舉發內容有誤，提出相關證據以供調查，亦無何證據足資證明執勤員警有
    捏造事實違法取締之情事，則執勤警員本其維護交通秩序、安全職責所為之舉發
    ，自應受到合法、正確之推定。（四）綜上所述，抗告人徒以當時並未違規超速
    並質疑員警所使用之雷射測速槍測可否正確測出其超速而為上開辯解，自不足採
    信。至取締員警是否有躲在彎道下坡路段進行測速，而違反公路警察勤務規範第
    一點嚴禁在彎道內執行測速之規定，及有無裝置明顯標幟與有無開警示燈鳴警報
    ，而違反高速公路管制規則第十二條之規定，則屬取締員警執勤方式是否有不當
    之問題，並不影響抗告人有超速之事實。是本件事證明確，抗告人確有於於吊扣
    駕照期間，在上揭時地駕車並超速之違規情事無訛。從而原處分機關依據上開事
    實及前揭法律規定，裁處抗告人新臺幣一萬四千元罰鍰及吊銷駕駛執照（一年內
    禁考）並記違規記點數一點，於法並無不合。是原裁定以抗告人聲明異議無理由
    而予駁回，經核於法亦無不合。抗告人抗告意旨仍執前詞，指摘原裁定不當，並
    無理由，應予駁回。
據上論斷，應依道路交通案件處理辦法第二十六條、刑事訴訟法第四百十二條，裁定
如主文。
中      華      民      國　    九十四     年     三      月   二十八 　日
                                臺灣高等法院臺中分院刑事第八庭
                                      審判長法  官  羅　得　村
                                      　　　法　官　劉　榮　服
                                      　　　法　官　巫　政　松
右正本證明與原本無異。
本件不得再抗告。
　　　　　　　　　　　　　　　　　　　　　　書記官  陳　妙　瑋
中      華      民      國　    九十四     年     三      月   二十九 　日
                                                                        Ｒ
